臺灣高等法院刑事裁定
110年度抗字第155號
抗  告  人  
即  受刑人  王一青



上列抗告人因檢察官聲請撤銷緩刑案件，不服臺灣士林地方法院
中華民國110年1月11日撤銷緩刑宣告裁定（110年度撤緩字第3號
），提起抗告，本院裁定如下：
    主  文
抗告駁回。
    理  由
一、原裁定意旨略以：抗告人即受刑人王一青（下稱抗告人）因
    違反毒品危害防制條例等案件，經原審法院於民國107年11
    月21日以107年度審訴字第463號號判決判處有期徒刑1年10
    月、3月、拘役30日，均緩刑5年，緩刑期間付保護管束，並
    應於判決確定之日起2年內，向檢察官指定之政府機關、政
    府機構、行政法人、社區或其他符合公益目的之機構或團體
    ，提供240小時之義務勞務，於107年12月20日確定在案等情
    ，有上開判決書及本院被告前案紀錄表在卷可憑；抗告人經
    檢察官多次傳喚後均未完成義務勞務，雖一度於109年10月2
    9日狀稱：「本人因工作繁忙，沒有開始為勞動服務，感謝
    觀護人再次給我機會，我願全力衝刺，如未完成，再有耽擱
    ，願撤銷緩刑，絕無怨言」等語，有承諾書在卷可佐，然抗
    告人於上開判決所命期間內，仍未完成任何義務勞務時數，
    有臺灣士林地方檢察署（下稱士林地檢署）通知書、送達證
    書、觀護輔導紀要、觀護終結原因表等件附卷可稽，足徵抗
    告人對判決緩刑所附條件顯無履行之誠，違反判決所命應負
    擔之情節重大，原審認原宣告之緩刑難收其預期效果，而有
    執行刑罰之必要，是檢察官依刑法第75條之1第1項第4款之
    規定聲請撤銷緩刑之宣告，核無不合，應予准許，爰依刑事
    訴訟法第476條、刑法第75條之1第1項第4款規定撤銷抗告人
    之緩刑宣告等語。
二、按緩刑宣告，得斟酌情形，命犯罪行為人向指定之政府機關
    、政府機構、行政法人、社區或其他符合公益目的之機構或
    團體，提供40小時以上240小時以下之義務勞務。又受緩刑
    之宣告而有違反第74條第2項第1款至第8款所定負擔情節重
    大，足認原宣告之緩刑難收其預期效果，有執行刑罰之必要
    者，得撤銷其宣告，刑法第74條第2項第5款及第75條之1第1
    項第4款分別定有明文。蓋緩刑制度之本旨，乃在鼓勵惡性
    較輕之犯罪行為人或偶發犯、初犯得適時改過，以促其遷善
    ，復歸社會正途；又緩刑宣告得以附負擔方式為之，亦係基
    於個別預防與分配正義，俾確保犯罪行為人自新及適度填補
    其犯罪所生之損害為目的，然犯罪行為人經宣告緩刑後，若
    有具體事證足認其並未因此反省悔悟、改過遷善並謹慎舉止
    ，自仍有執行刑罰之必要，以彰法治，是以前揭刑法第75條
    之1所謂「情節重大」，係指受刑人是否誠心接受緩刑所附
    之負擔、是否顯有履行負擔之可能卻故意不履行或虛應、藉
    詞推託、甚至隱匿處分財產等情，由法院依職權本於合目的
    性之裁量，妥適審酌受刑人於緩刑期間內違反應遵守事項之
    情節是否重大，已達難收其預期效果之程度，而確有執行刑
    罰之必要。
三、抗告意旨略以：抗告人犯罪時間為106、107年，距今已逾2
    年10個月，是否足認抗告人存有高度違法意識而一再犯案，
    自非無疑，且未見聲請人就此為最低程度之釋明；原審法院
    於前案判決時，已衡量受刑人之所有前案紀錄，仍予緩刑寬
    典，而抗告人於緩刑期間除上開案件外，迄未有任何犯罪紀
    錄，顯見抗告人並無藐視刑典再度犯罪之可能，抗告人曾於
    109年10月29日狀請觀護人給予機會俾利抗告人開始進行勞
    動服務，聲請人對此亦未表示反對，顯見聲請人至遲於109
    年10月29日仍認抗告人並無高度之法敵對意識或反社會性致
    緩刑宣告已難收預期之效果，而無執行刑罰之必要，實難認
    僅經過2個月餘，抗告人即具備法敵對意識、反社會性，而
    有予以撤銷緩刑並立即執行刑罰之必要；抗告人目前迫於龐
    大之房屋貸款償還壓力，僅得身兼數職以免信用破產，否則
    日後即因較劣之信用評等而更加無力改進自身處遇，抗告人
    曾請求變更義務勞務之進行方式與時程安排，以免影響原有
    之職務過劇，然未獲聲請人回應；再者，抗告人母親自109
    年下半年即因腰椎、膝蓋等部罹患關節疾病，每2週即需就
    診治療，且日後均無法工作，抗告人為此亦疲於奔命往返工
    作與醫院間，實無餘暇參加義務勞務，抗告人母親之病情現
    已趨緩，抗告人業能有更多時間對於緩刑之義務勞務安排予
    以配合，懇請撤銷原裁定云云。　　
四、經查：
  ㈠抗告人前因違反毒品危害防制條例等案件，業經原審法院於1
    07年11月21日以上開判決判處有期徒刑1年10月、3月、拘役
    30日，均緩刑5年，緩刑期間付保護管束，並應於判決確定
    之日起2年內，向檢察官指定之政府機關、政府機構、行政
    法人、社區或其他符合公益目的之機構或團體，提供240小
    時之義務勞務，於107年12月20日確定等情，有上開判決書
    及本院被告前案紀錄表在卷可憑（見原審卷第9至18頁、第9
    3至17頁），首堪認定。
  ㈡第查，抗告人於108年3月19日業已收受士林地檢署執行附條
    件緩刑案件通知書（見原審卷第22頁），明知其義務勞務期
    間為107年12月20日至109年12月19日；而經士林地檢署先後
    於108年4月26日、108年5月8日、108年6月10日、108年7月2
    日、108年8月7日、108年9月3日、108年10月3日、108年11
    月5日、108年12月5日、109年1月7日、109年2月11日、109
    年3月11日、109年4月17日、109年5月6日、109年6月3日、1
    09年7月9日、109年8月5日、109年9月9日以書面通知抗告人
    應到場履行義務勞務，並均合法送達其自行陳報之住所，有
    士林地檢署上開日期函文及送達證書在卷可稽（見原審卷第
    25至74頁、第76至79頁)，時間長達1年半餘，通知多達18次
    ，抗告人均置之不理；抗告人雖於109年10月29日狀稱：「
    本人因工作繁忙，沒有開始為勞動服務，感謝觀護人再次給
    我機會，我願全力衝刺，如未完成，再有耽擱，願撤銷緩刑
    ，絕無怨言」等語，有承諾書在卷可佐（見原審卷第86頁）
    ，然經士林地檢署於109年11月5日再次通知抗告人，抗告人
    亦未至指定處所報到，有士林地檢署109年11月5日函文暨送
    達證書在卷可佐（見原審卷第87至89頁）。是抗告人經士林
    地檢署共計19次合法通知，始終未至指定處所報到，緩刑所
    附條件應提供240小時義務勞務，直至原判決所定義務勞務
    期間之終期屆至，抗告人竟均未履行，亦有刑案系統觀護終
    結原因表在卷足稽（見原審卷第91頁），顯見抗告人毫無履
    行緩刑條件之意願，益徵抗告人對判決緩刑所附條件顯無履
    行之誠，違反判決所命應負擔之情節重大。
五、綜上所述，原審以檢察官之聲請符合刑法第75條之1第1項第
    4款之規定，經審酌抗告人已明確知悉其應提供義務勞務之
    機構、時數與期限，及不履行勞務將遭受撤銷緩刑之法律效
    果，仍於身體自由未受拘束，且無不能履行義務勞務之正當
    事由之情形下，拒不到場履行勞務，足見抗告人並未因緩刑
    之寬典而知所警惕，其對法定義務抱持輕忽懈怠之態度，法
    治觀念薄弱，原宣告之緩刑難收其預期效果，而有執行刑罰
    必要等情，而裁定撤銷抗告人之緩刑宣告，經核並無違誤。
    受刑人徒以其經濟及母親身體健康狀況為由，指摘原裁定不
    當，為無理由，應予駁回。
據上論斷，應依刑事訴訟法第412條，裁定如主文。
中　　華　　民　　國　　110 　年　　1 　　月　　29　　日
                  刑事第九庭    審判長法　官  潘翠雪
　　　　　　　　　                    法　官  俞秀美
　　　　　　　　　                    法　官  陳俞婷
以上正本證明與原本無異。
不得再抗告。
                                      書記官  陳麗津
中　　華　　民　　國　　110 　年　　2 　　月　　1 　　日